臺灣新北地方法院刑事判決
                                   110年度審易字第1706號
公  訴  人  臺灣新北地方檢察署檢察官
被      告  丁箱  


上列被告因竊盜案件，經檢察官提起公訴（110年度偵字第29385
號），本院判決如下：
    主    文
丁箱犯竊盜罪，處罰金新臺幣伍仟元，如易服勞役，以新臺幣壹
仟元折算壹日。
    犯罪事實
一、丁箱意圖為自己不法之所有，基於竊盜之犯意，於民國110
    年7月24日19時26分許，在新北市○○區○○路000號之全聯
    福利中心中正店，徒手竊取林敏菁所管領、陳列於貨架上之
    銀寶善存1盒（價值新臺幣819元），得手後隨即藏放於其隨
    身攜帶之包包內，僅結帳其他商品，上開銀寶善存1盒未經
    結帳即離開現場，旋為該店店員發現有異將其攔下，經報警
    並調閱現場監視器錄影畫面，而查悉上情。
二、案經林敏菁訴由新北巿政府警察局永和分局報告臺灣新北地
    方檢察署檢察官偵查起訴。
    理    由
壹、證據能力部分：
一、按被告以外之人於審判外之陳述，雖不符刑事訴訟法第159
    條之1至第159條之4之規定，然經當事人於審判程序同意作
    為證據，法院審酌該言詞陳述或書面陳述作成時之情況，認
    為適當者，亦得為證據；當事人、代理人或辯護人於法院調
    查證據時，知有刑事訴訟法第159條第1項不得為證據之情形
    ，而未於言詞辯論終結前聲明異議者，視為有前項之同意，
    刑事訴訟法第159條之5定有明文。經查，本判決以下所引用
    被告以外之人於審判外之言詞或書面陳述，雖屬傳聞證據，
    惟據被告於本院準備程序、審理時未對證據能力有所爭執等
    情（見本院準備程序筆錄第2頁、審判程序筆錄第2、3頁）
    ，且迄至言詞辯論終結前，被告及檢察官均未聲明異議，本
    院審酌上開證據資料製作時之情況，尚無違法不當之瑕疵，
    亦認為以之作為證據應屬適當，揆諸前開規定，依刑事訴訟
    法第159條之5規定，認均有證據能力。
二、本案所引用之文書證據資料，並無證據證明係公務員違背法
    定程序所取得，亦無顯有不可信之情況與不得作為證據之情
    形，且均經本院於審理期日提示予檢察官、被告辨識而為合
    法調查，自均有證據能力。
貳、認定犯罪事實之證據及理由：
　　訊據被告固坦承有於上開時、地，拿取上開商品並未結帳即
    離開上開商店，惟矢口否認有何竊盜犯行，辯稱：我是因為
    注射默德納疫苗，頭昏忘記結帳云云。經查：
一、被告有於上開時、地竊取林敏菁所管領置於上開店內之銀寶
    善存1盒之事實，業據證人即告訴人林敏菁於警詢時指述明
    確（見偵字卷17至19頁），並有現場監視器錄影畫面截圖6
    張（見偵字卷第37至39頁）、新北市政府警察局永和分局扣
    押筆錄、扣押物品目錄表（見偵字卷第23至33頁）、贓物認
    領保管單1件（見偵字卷第35頁）、電子發票證明1件（見偵
    字卷第41頁）在卷可資佐證。
二、又證人即告訴人警詢時證稱：被告從正門進入店內後，就直
    接往保健食品區，結帳時她拿出一大瓶水、兩小瓶水結帳，
    從側門離開時警報器作響，我就追出去，詢問她是否還有商
    品未結帳，並請她再從我們店正門進去一次，警報器再次作
    響，她忽然快步往南北貨區走，接著就打算離開。我請她稍
    待一會，我們看監視器，發現她將一盒未結帳的銀寶善存放
    在南北貨區，便請同事報警等語（見偵字卷第18頁），並有
    上開監視錄影畫面截圖在卷可參。足見被告於案發當時尚知
    悉至結帳櫃檯結帳，並無忘記應結帳所購買物品之情事，但
    其卻僅結帳金額較低之3瓶礦泉水，將商品金額較高之銀寶
    善存1盒放在隨身之包包內，未拿出結帳即離開商店，於告
    訴人發現其有竊取商品之嫌疑時，又趁隙自行將商品隨意放
    回貨架內，欲掩飾犯行，足認其主觀上確有竊取上開商品之
    犯意甚明。被告辯稱其是因為施打疫苗，頭昏忘記結帳云云
    ，無非卸責之詞，不足採信。
三、綜上所述，本案事證明確，被告上開犯行堪以認定，應依法
    論科。
參、論罪科刑：
一、核被告所為，係犯刑法第320條第1項之竊盜罪。
二、爰以行為人之責任為基礎，審酌被告因一時貪念而竊取他人
    之物，欠缺尊重他人財產權利之觀念，犯罪動機、目的均無
    可取，以徒手方式竊取之手段尚屬平和、竊得財物價值尚非
    重大，另審酌其素行、小學畢業之智識程度（見卷附個人戶
    籍資料查詢結果）、於本院審理時自陳之生活狀況（見本院
    審判筆錄第4頁），及犯後否認犯行之犯後態度等一切情狀
    ，量處如主文所示之刑，並諭知如易服勞役之折算標準。
肆、沒收部分：
　　被告為本案犯行所竊得之銀寶善存1盒，固屬被告之犯罪所
    得，惟業經員警實際發還告訴人乙節，有上開贓物認領保管
    單1份在卷可參，爰依刑法第38條之1第5項規定不予宣告沒
    收或追徵。
據上論斷，應依刑事訴訟法第299條第1項前段，刑法第320條第1
項、第42條第3項，刑法施行法第1條之1，判決如主文。
本案經檢察官陳旭華偵查起訴，由檢察官高智美到庭執行職務。
中　　華　　民　　國　 110　　年　　12　　月　　15　　日
                  刑事第二十五庭    法  官  白光華
以上正本證明與原本無異。
如不服本判決應於收受判決後20日內向本院提出上訴書狀，並應
敘述具體理由。其未敘述上訴理由者，應於上訴期間屆滿後20日
內向本院補提理由書(均須按他造當事人之人數附繕本)「切勿逕
送上級法院」。
                                    書記官  楊貽婷
中　　華　　民　　國　 110　　年　　12　　月　　15　　日
附錄本案論罪科刑法條全文：
中華民國刑法第320條
意圖為自己或第三人不法之所有，而竊取他人之動產者，為竊盜
罪，處 5 年以下有期徒刑、拘役或 50 萬元以下罰金。
意圖為自己或第三人不法之利益，而竊佔他人之不動產者，依前
項之規定處斷。
前二項之未遂犯罰之。